【裁判字號】    89,上易,883
【裁判日期】    890517
【裁判案由】    竊盜
【裁判全文】
臺灣高等法院臺中分院刑事判決              八十九年度上易字第八八三號
    上  訴  人
    即  被  告  丁○○
    輔佐人即被
    告之胞  兄  丙○○
右上訴人因竊盜案件，不服台灣彰化地方法八十九年度易字第四一號院中華民國八十
九年二月九日第一審判決（起訴案號：台灣彰化地方法院檢察署八十八年度偵字第八
六二四號、第一○四二七號），提起上訴，本院判決如左：
    主      文
原判決撤銷。
丁○○連續竊盜，處拘役肆拾日。
    事      實
一、丁○○曾有二次竊盜前科，第一次因竊盜案件，於民國（下同）八十六年九月六
    日，經原審判處罰金一佰元確定，於八十六年十月八日繳清罰金執行完畢，第二
    次亦因竊盜案件，於八十七年十一月十六日，經本院判處有期徒刑四月，併宣告
    緩刑三年確定，現仍在緩刑期間，猶不知悔改，竟仍基於意圖為自己不法所有之
    概括犯意，先於八十八年八月二十九日下午三時許，在彰化縣彰化市○○路○段
    七二七號前，見被害人乙○○持有之車號ＢＬ─九八九六號自小客車未上鎖，入
    內玉竊取車上之財物時，適為路人李奇蒼發現，報警當場查獲而未得逞；復於八
    十八年十一月一日下午三時三十分許，在彰化縣鹿港鎮○○路九十六號喜美超市
    內，竊取被害人戊○○所有之鳳梨罐頭一罐，得手後正欲離去之際，為店員洪粘
    琇緞發覺，報警而當場查獲。
二、案經被害人乙○○、戊○○分別訴由彰化縣警察局彰化分局、鹿港分局移送臺灣
    彰化地方法院檢察署檢察官偵查起訴。
    理      由
一、訊據上訴人即被告（以下簡稱被告）丁○○矢口否認有何右揭犯行，辯稱：伊打
    開告訴人乙○○自小客車車門係欲借用打火機，無偷竊之意思，而在其身上所查
    獲之鳳梨罐頭一罐係不知名朋友所贈與，並非竊自喜美超市云云。惟查：右開事
    實，業據告訴人乙○○、戊○○指訴綦詳，核與證人李奇蒼、洪粘琇緞所證述之
    情節悉相吻合，並有贓物認領保管單二紙附卷可證，是被告上開所辯，要係臨訟
    諉卸刑責之詞，洵無可取，本案事證已臻明確，被告犯行至堪認定，應依法論科
    。
二、核被告所為，係犯刑法第三百二十條第三項、第一項之竊盜未遂以及同法條第一
    項之竊盜既遂罪。其先後二次犯行，時間緊接，犯罪構成要件相同，顯係基於概
    括犯意反覆為之，應依連續犯規定，論以竊盜既遂一罪，並加重其刑。原審對於
    被告予論罪科刑，固非無見，惟查被告所竊取之物品，其予價約值新台幣二十五
    元，且事後已發還被害人，已據告訴人陳銀一於警訊時供明在卷，且有贓物認領
    保管單一紙附卷可稽，又被告患有中度肢障及癲癇，亦有殘障手冊及診斷書各一
    份可證，本案情節輕微，原審予以量處有期徒刑肆月，其量刑稍嫌過重，被告上
    訴意旨，仍執陳詞否認犯罪，指摘原判決不當，雖無足取，然原判決既有上述可
    議之處，即屬無可維持，仍應由本院將原判決予以撤銷改判，爰審酌被告之品行
    、犯罪之動機、目的、手段、所生之危害及犯罪後之態度等一切情狀，量處如主
    文所示之刑，以示懲儆。至公訴人認被告先前已有二次竊盜前科，又再犯本件竊
    盜罪，足見被告具有犯罪習慣，聲請依竊盜犯贓物犯保安處分條例第三條第一項
    第一款之規定，併以諭知應於刑之執行前令入勞動場所強制工作云云。惟查被告
    犯本件竊盜罪其應執行之刑僅拘役肆拾日，未達一年以上，依同法第二條第四項
    之規定，並不適用該條例，故無從併以諭知應於刑之執行前令入勞動場所強制工
    作，附此敘明。
三、據上論斷，應依刑事訴訟法第三百六十九條第一項前段、第三百六十四條、第二
    百九十九條第一項前段、刑法第五十六條、第三百二十條第一項、罰金罰鍰提高
    標準條例第一條前段，判決如主文。
本案經檢察官甲○○到庭執行職務。
中      華      民      國    八十九     年      五       月    十七    日
                                  臺灣高等法院臺中分院刑事第四庭
                                        審判長法  官  洪  耀  宗
                                              法  官  劉  登  俊
                                              法  官  吳  重  政
右正本證明與原本無異。
不得上訴。
                                              書記官  郭  文  華
中      華      民      國    八十九     年      五       月    十八    日
刑法第三百二十條第一項
意圖為自己或第三人不法之所有，而竊取他人之動產者，為竊盜罪，處五年以下有期
徒刑、拘役或五百元以下罰金。
意圖為自己或第三人不法利益，而竊佔他人之不動產者，依前項之規定處斷。
                  Ｆ


司法院資訊處製作；財團法人民間司法改革基金會備份。
